test/src/gt-norm-yamls/all-pos-tests_gt-norm.yaml
  Noun - gåatetje: # Dimin-derivation
    gåetie+N+Der/Dimin+N+Sg+Nom: gåatetje
    gåetie+N+Der/Dimin+N+Sg+Acc: gåatetjem
    gåetie+N+Der/Dimin+N+Sg+Gen: gåatetjen
    gåetie+N+Der/Dimin+N+Sg+Ill: gåatatjasse
    gåetie+N+Der/Dimin+N+Sg+Ine: gåatatjisnie
    gåetie+N+Der/Dimin+N+Sg+Ela: gåatatjistie
    gåetie+N+Der/Dimin+N+Sg+Com: gåatatjinie
    gåetie+N+Der/Dimin+N+Pl+Nom: gåatetjh
    gåetie+N+Der/Dimin+N+Pl+Acc: gåatatjidie
    gåetie+N+Der/Dimin+N+Pl+Gen: gåatetji
    gåetie+N+Der/Dimin+N+Pl+Ill: gåatatjidie
    gåetie+N+Der/Dimin+N+Pl+Ine: gåatatjinie
    gåetie+N+Der/Dimin+N+Pl+Ela: gåatatjijstie
    gåetie+N+Der/Dimin+N+Pl+Com: gåatetjigujmie
    gåetie+N+Der/Dimin+N+Ess: gåatatjinie

  Acro - FOX: # ACRO inflection test
    FOX+N+Prop+Sem/Org+ACR+Dyn+Sg+Nom:  FOX
    FOX+N+Prop+Sem/Org+ACR+Dyn+Sg+Acc: "FOX:m"
    FOX+N+Prop+Sem/Org+ACR+Dyn+Sg+Gen: "FOX:n"
    FOX+N+Prop+Sem/Org+ACR+Dyn+Sg+Ill: "FOX:se"
    FOX+N+Prop+Sem/Org+ACR+Dyn+Sg+Ine: "FOX:sne"
    FOX+N+Prop+Sem/Org+ACR+Dyn+Sg+Ela: "FOX:ste"
    FOX+N+Prop+Sem/Org+ACR+Dyn+Sg+Com: "FOX:ine"
    FOX+N+Prop+Sem/Org+ACR+Dyn+Pl+Nom: "FOX:h"
    FOX+N+Prop+Sem/Org+ACR+Dyn+Pl+Acc: "FOX:ide"
    FOX+N+Prop+Sem/Org+ACR+Dyn+Pl+Gen: "FOX:j"
    FOX+N+Prop+Sem/Org+ACR+Dyn+Pl+Ill: "FOX:ide"
    FOX+N+Prop+Sem/Org+ACR+Dyn+Pl+Ine: "FOX:ine"
    FOX+N+Prop+Sem/Org+ACR+Dyn+Pl+Ela: "FOX:jste"
    FOX+N+Prop+Sem/Org+ACR+Dyn+Pl+Com: "FOX:jgujmie"
    FOX+N+Prop+Sem/Org+ACR+Dyn+Ess:    "FOX:ine"

  Num - 44:
    44+Num+Arab+Sg+Nom: "44"
    44+Num+Arab+Sg+Acc: "44:m"
    44+Num+Arab+Sg+Gen: "44:n"
    44+Num+Arab+Sg+Ill: "44:se"
    44+Num+Arab+Sg+Ine: "44:sne"
    44+Num+Arab+Sg+Ela: "44:ste"
    44+Num+Arab+Sg+Com: "44:ine"
    44+Num+Arab+Pl+Nom: "44:h"
    44+Num+Arab+Pl+Acc: "44:ide"
    44+Num+Arab+Pl+Gen: "44:j"
    44+Num+Arab+Pl+Ill: "44:ide"
    44+Num+Arab+Pl+Ine: "44:ine"
    44+Num+Arab+Pl+Ela: "44:jste"
    44+Num+Arab+Pl+Com: "44:jgujmie"
    44+Num+Arab+Ess:    "44:ine"

  Adj - noere: # adj. on -e
    noere+A+Attr: noere
    noere+A+Sg+Nom: noere
    noere+A+Sg+Gen: noeren
    noere+A+Sg+Acc: noerem
    noere+A+Sg+Ill: noerese
    noere+A+Sg+Ine: noeresne
    noere+A+Sg+Ela: noereste
    noere+A+Sg+Com: noerine
    noere+A+Pl+Nom: noerh
    noere+A+Pl+Gen: noeri
    noere+A+Pl+Acc: noeride
    noere+A+Pl+Ill: noeride
    noere+A+Pl+Ine: noerine
    noere+A+Pl+Ela: noerijste
    noere+A+Pl+Com: noerigujmie
    noere+A+Ess: noerine
    noere+A+Der/Comp+A+Attr: [nuerebe, noerebe]
    noere+A+Der/Comp+A+Sg+Nom: [nuerebe, noerebe]
    noere+A+Der/Comp+A+Sg+Gen: [nuereben, noereben]
    noere+A+Der/Comp+A+Sg+Acc: [nuerebem, noerebem]
    noere+A+Der/Comp+A+Sg+Ill: [nueriebasse, noerebasse]
    noere+A+Der/Comp+A+Sg+Ine: [nueriebisnie, noerebisnie]
    noere+A+Der/Comp+A+Sg+Ela: [nueriebistie, noerebistie]
    noere+A+Der/Comp+A+Sg+Com: [nueriebinie, noerebinie]
    noere+A+Der/Comp+A+Pl+Nom: [nuerebh, noerebh]
    noere+A+Der/Comp+A+Pl+Acc: [nueriebidie, noerebidie]
    noere+A+Der/Comp+A+Pl+Gen: [nuerebi, noerebi]
    noere+A+Der/Comp+A+Pl+Ill: [nueriebidie, noerebidie]
    noere+A+Der/Comp+A+Pl+Ine: [nueriebinie, noerebinie]
    noere+A+Der/Comp+A+Pl+Ela: [nueriebijstie, noerebijstie]
    noere+A+Der/Comp+A+Pl+Com: [nuerebigujmie, noerebigujmie]
    noere+A+Der/Comp+A+Ess: [nueriebinie, noerebinie]
    noere+A+Der/Superl+A+Attr: [nööremes, noeremes]
    noere+A+Der/Superl+A+Sg+Nom: [nööremes, noeremes]
    noere+A+Der/Superl+A+Sg+Gen: [nööremassen, noeremassen]
    noere+A+Der/Superl+A+Sg+Acc: [nööremassem, noeremassem]
    noere+A+Der/Superl+A+Sg+Ill: [nööremassese, noeremassese]
    noere+A+Der/Superl+A+Sg+Ine: [nööremassesne, noeremassesne]
    noere+A+Der/Superl+A+Sg+Ela: [nööremasseste, noeremasseste]
    noere+A+Der/Superl+A+Sg+Com: [nööremassine, noeremassine]
    noere+A+Der/Superl+A+Pl+Nom: [nööremassh, noeremassh] # jf skiebtjeles, skiebtje-lassh
    noere+A+Der/Superl+A+Pl+Acc: [nööremasside, noeremasside]
    noere+A+Der/Superl+A+Pl+Gen: [nööremassi, noeremassi]
    noere+A+Der/Superl+A+Pl+Ill: [nööremasside, noeremasside]
    noere+A+Der/Superl+A+Pl+Ine: [nööremassine, noeremassine]
    noere+A+Der/Superl+A+Pl+Ela: [nööremassijste, noeremassijste]
    noere+A+Der/Superl+A+Pl+Com: [nööremassigujmie, noeremassigujmie]
    noere+A+Der/Superl+A+Ess: [nööremassine, noeremassine]

# Vurdere å sette +Err/Orth til alle ie-stammer. ie-noun kanskje kan være, men kan virke unaturlig for umlaut i ie-even adjektiver.

  Adj - aelhkies: # Bisyll. adj. with s/-.
    aelhkies+A+Attr: aelhkies
    aelhkies+A+Sg+Nom: aelhkie
    aelhkies+A+Sg+Gen: aelhkien #  assess whether the umlaut in ie-even adjectives these should be: +Err/Orth
    aelhkies+A+Sg+Acc: aelhkiem #  assess whether the umlaut in ie-even adjectives these should be: +Err/Orth
    aelhkies+A+Sg+Ill: aalhkan #  assess whether the umlaut in ie-even adjectives these should be: +Err/Orth
    aelhkies+A+Sg+Ine: aelhkesne # assess whether the umlaut in ie-even adjectives these should be: +Err/Orth
    aelhkies+A+Sg+Ela: aelhkeste # assess whether the umlaut in ie-even adjectives these should be: +Err/Orth
    aelhkies+A+Sg+Com: [aelhkine,eelhkine] #  assess whether the umlaut in ie-even adjectives these should be: +Err/Orth
    aelhkies+A+Pl+Nom: aelhkieh
    aelhkies+A+Pl+Gen: [aelhkiej, eelhki]
    aelhkies+A+Pl+Acc: [aelhkide, eelhkide] #  assess whether the umlaut in ie-even adjectives these should be: +Err/Orth
    aelhkies+A+Pl+Ill: [aelhkide, eelhkide] #  assess whether the umlaut in ie-even adjectives these should be: +Err/Orth
    aelhkies+A+Pl+Ine: [aelhkine, eelhkine] #  assess whether the umlaut in ie-even adjectives these should be: +Err/Orth
    aelhkies+A+Pl+Ela: [aelhkijste, eelhkijste] # assess whether the umlaut in ie-even adjectives these should be: +Err/Orth
    aelhkies+A+Pl+Com: [aelhkiejgujmie, eelhkigujmie] #  assess whether the umlaut in ie-even adjectives these should be: +Err/Orth
    aelhkies+A+Ess: [aelhkine, eelhkine] #  assess whether the umlaut in ie-even adjectives these should be: +Err/Orth
    aelhkies+A+Der/Comp+A+Attr: aelhkebe
    aelhkies+A+Der/Comp+A+Sg+Nom: aelhkebe
    aelhkies+A+Der/Comp+A+Sg+Gen: aelhkeben
    aelhkies+A+Der/Comp+A+Sg+Acc: aelhkebem
    aelhkies+A+Der/Comp+A+Sg+Ill: aelhkiebasse
    aelhkies+A+Der/Comp+A+Sg+Ine: aelhkiebisnie
    aelhkies+A+Der/Comp+A+Sg+Ela: aelhkiebistie
    aelhkies+A+Der/Comp+A+Sg+Com: aelhkiebinie
    aelhkies+A+Der/Comp+A+Pl+Nom: aelhkebh
    aelhkies+A+Der/Comp+A+Pl+Acc: aelhkiebidie
    aelhkies+A+Der/Comp+A+Pl+Gen: aelhkebi
    aelhkies+A+Der/Comp+A+Pl+Ill: aelhkiebidie
    aelhkies+A+Der/Comp+A+Pl+Ine: aelhkiebinie
    aelhkies+A+Der/Comp+A+Pl+Ela: aelhkiebijstie
    aelhkies+A+Der/Comp+A+Pl+Com: aelhkebigujmie
    aelhkies+A+Der/Comp+A+Ess: aelhkiebinie
    aelhkies+A+Der/Superl+A+Attr: aelhkemes
    aelhkies+A+Der/Superl+A+Sg+Nom: aelhkemes
    aelhkies+A+Der/Superl+A+Sg+Gen: aelhkiemassen
    aelhkies+A+Der/Superl+A+Sg+Acc: aelhkiemassem
    aelhkies+A+Der/Superl+A+Sg+Ill: aelhkiemassese
    aelhkies+A+Der/Superl+A+Sg+Ine: aelhkiemassesne
    aelhkies+A+Der/Superl+A+Sg+Ela: aelhkiemasseste
    aelhkies+A+Der/Superl+A+Sg+Com: aelhkiemassine
    aelhkies+A+Der/Superl+A+Pl+Nom: aelhkiemassh
    aelhkies+A+Der/Superl+A+Pl+Acc: aelhkiemasside
    aelhkies+A+Der/Superl+A+Pl+Gen: aelhkiemassi
    aelhkies+A+Der/Superl+A+Pl+Ill: aelhkiemasside
    aelhkies+A+Der/Superl+A+Pl+Ine: aelhkiemassine
    aelhkies+A+Der/Superl+A+Pl+Ela: aelhkiemassijste
    aelhkies+A+Der/Superl+A+Pl+Com: aelhkiemassigujmie
    aelhkies+A+Der/Superl+A+Ess: aelhkiemassine
